Yolanda Maria Mambo

Consultora Primavera e SAP B1 | Analista de Contratos | Gestora de Implementação de Sistemas | Líder de Equipe de Suporte Técnico | Coordenadora de Proiectos

(+258) 846067614 | 865522303



yolanda.mambo@gmail.com



Matola 700 - Moçambique Nacionalidade: Moçambicana



https://www.linkedin.com/in/volanda-maria-7904422b

RESUMO PROFISSIONAL

Profissional altamente qualificada com mais de 15 anos de experiência, incluindo 12 anos em multinacionais nos sectores de mineração, soluções digitais e programas. Excelentes habilidades de comunicação, análise, e domínio de softwares como Primavera, SAP, e Sage. Experiência em gestão de projetos internacionais e profundo conhecimento da legislação em Angola, Moçambique, e Portugal.

- Experiência com Primavera: 7+ anos, com certificações em faturação eletrónica, projetos e técnicas.
- Experiência com SAP B1: 2+ anos, com certificações em vários módulos.
- Experiência em contabilidade: 5+ anos, como contabilista em empresas grandes e pequenas.

COMPETÊNCIAS PESSOAIS:

- LIDERANÇA E GESTÃO DE EQUIPES: Habilidade em liderar e motivar equipes multidisciplinares para alcançar metas e resultados.
- COMUNICAÇÃO EFICAZ: Capacidade de transmitir informações de forma clara e persuasiva, tanto verbalmente quanto por escrito.
- RESOLUÇÃO DE PROBLEMAS: Aptidão para identificar problemas complexos e desenvolver soluções práticas e inovadoras.
- ADAPTABILIDADE E FLEXIBILIDADE: Capacidade de se adaptar rapidamente a mudanças e novas situações, mantendo a eficácia no trabalho.
- TRABALHO SOB PRESSÃO: Habilidade para manter a calma e a produtividade em ambientes de alta pressão e com prazos rigorosos.
- ATENÇÃO AOS DETALHES: Meticulosidade na execução de tarefas, garantindo a precisão e a qualidade do trabalho.
- ORIENTAÇÃO PARA RESULTADOS: Foco na obtenção de resultados concretos e no cumprimento de metas estabelecidas.
- EMPATIA E HABILIDADE INTERPESSOAL: Capacidade de entender e se relacionar com os outros, facilitando uma comunicação eficaz e a colaboração.
- GESTÃO DO TEMPO: Aptidão para priorizar tarefas e gerir o tempo de forma eficiente para cumprir prazos e objetivos.
- INICIATIVA E PROATIVIDADE: Capacidade de tomar a iniciativa e antecipar necessidades ou problemas antes que se tornem críticos.
- PENSAMENTO ESTRATÉGICO: Habilidade para planejar e tomar decisões com uma visão de longo prazo, alinhando ações aos objetivos estratégico

COMPETÊNCIAS TÉCNICAS:

- GESTÃO DE PROJETOS: Experiência sólida na gestão de projetos complexos, incluindo planejamento, execução e monitoramento.
- SOFTWARES DE GESTÃO EMPRESARIAL: Proficiência em Primavera e SAP B1, com certificações em vários módulos.
- ANÁLISE DE CONTRATOS: Expertise na administração de contratos, incluindo monitoramento de prazos, valores e escopo.
- INTEGRAÇÃO DE SISTEMAS: Capacidade de implementar e integrar diversos softwares para otimizar processos operacionais.
- PLANEJAMENTO E ORÇAMENTO: Habilidade em desenvolver e gerir orçamentos anuais, alinhando recursos com objetivos estratégicos.
- SUPORTE TÉCNICO E FORMAÇÃO: Experiência em fornecer suporte técnico e treinamento para key users e equipes.
- Capacidade de redigir relatórios, actas, circulares e documentos administrativos.

PACOTES INFORMÁTICOS:

- MS Office: Word, Excel, PowerPoint; Outlook, Teams, Internet
- SAP B1, Primavera e SAGE.

Consultora Primavera e SAP B1

ID MZ, Maputo | 04/2020 - Presente

- Líder de equipe para projetos Primavera.
- Gestão de projetos em Angola (EPAS-Namibe, EPAS-Lunda Norte, EPAS-Lunda Sul, EPAS-Luanda, entre outros).
- Gestão e consultoria em Mocambique (Hidrocarbonetos, Tecnel,CDN,CLN,Vale)

EXPERIÊNCIA PROFISSIONAL

- Implementação e suporte de Primavera em Moçambique, Angola, Portugal, Cabo Verde.
- Formação de usuários-chave e suporte go-live.
- Implementação e suporte do SAP B1 na Incomef Portugal, incluindo a integração de softwares diversos.

Analista de Contratos

CDN-VALE-CLN-VLA-CEAR, Maputo | 11/2016 - 03/2020

- Administração de contratos, incluindo prazos, valores e escopos.
- Medição de serviços e materiais no SAP.
- Criação e cadastro de contratos e materiais no SAP.
- Planeamento e orçamento anual para demandas de contratação.
- Suporte na elaboração de especificações técnicas, SLAs e critérios de medição.
- Garantia da execução correcta dos contratos, aplicação de multas e notificações por incumprimento.
- Monitoramento de processos de contratação e mobilização de pessoas e bens.
- Realização de visitas de campo para identificar melhorias.
- Manutenção e monitoramento de uma base de dados atualizada de contratos.

Contabilista Sénior

JSPL, Maputo | 06/2011 - 01/2014

- Lançamentos contabilísticos no SAP.
- Gestão de fluxo de caixa.

Contabilista Sénior

ICOR, Maputo |

- Lançamentos contabilísticos no SAP.
- Gestão de fluxo de caixa.

Tecnica Informática para a contabilidade

Socremo, Maputo |

- Integração de movimentos com o correda empresa LFS e o sistema Promosoft
- Lançamentos contabilísticos Promosoft
- Gestão dos créditos no sistema do BM SAP
- Gestão dos sistemas de fecho e abertura dos balcões.

EDUCAÇÃO

2017 - Bacharelado em Economia - Instituto Politécnico Maputo

2012 - Licenciatura em Contabilidade e Auditoria - Universidade São Tomás de Moçambique

2006 - Técnica de Contabilidade - Instituto Médio Politécnico

CERTIFICAÇÕES

- Certified Technician Primavera Cegid Primavera
- Certificação em Faturação Eletrónica Cegid Primavera

FORMAÇÕES PROFISSIONAIS

- DNA Líder
- Gestão de Talentos
- Gestão de Equipas
- Lei do Trabalho
- Formação em Promosoft: Formação e certificações em soluções de software específicas para gerenciamento de projectos e contabilidade.

OUTRAS HABILIDADES

Pensamento Análitico Espírito de Liderança Organizada Responsável Resolução de Problemas Tolerante & Flexivel Proactiva Comunicativa

Idiomas	Fala	Escrita	Compreensão
Português Nível C2	Fluente	Fluente	Fluente
Inglês	Intermedia	Intermédio	Intermédio

	•	Guilherme Félix - Diretor Regional, SGS - Telefone: +258 843 129 690 Simião Guevane - Diretor de Operações, ID MZ - Telefone: +258 843 001 494
CERTIFICAÇÕES e FORMAÇÕES		
IDOMAS		
REFERÊNCIAS		